臺灣彰化地方法院刑事判決　　　　　　　99年度訴字第1671號
公　訴　人　臺灣彰化地方法院檢察署檢察官
被　　　告　盧智良
選任辯護人　陳銘傑律師
上列被告因違反毒品危害防制條例案件，經檢察官提起公訴及追
加起訴（99年度偵字第10661 號、100 年度偵字第301 號），本
院判決如下：
    主  文
盧智良犯如附表所示之罪，各處如附表主文欄所示之刑（含主刑
、從刑）。主刑部分應執行有期徒刑捌年。
其餘被訴販賣第二級毒品部分，無罪。
    事  實
一、盧智良（綽號「長腳」）前因妨害性自主案件，經本院於民
    國97年4 月7 日以97年度訴字第204 號判決處有期徒刑1 年
    8 月、10月，並定應執行有期徒刑2 年、緩刑4 年併付保護
    管束確定，現仍於保護管束中（保護管束期滿日為101 年4
    月6 日，未構成累犯）。盧智良明知甲基安非他命係毒品危
    害防制條例所列管之第二級毒品，不得持有、販賣，竟基於
    意圖營利販賣甲基安非他命之犯意，以其所持用之行動電話
    門號0000000000號作為對外聯絡販賣毒品之工具，而先後於
    附表所示之時間、地點，以附表所示之金額，販賣甲基安非
    他命予附表所示之人。就附表編號1 至9 部分，經警報請臺
    灣彰化地方法院檢察署檢察官聲請本院依法對盧智良所持用
    之上開行動電話門號實施通訊監察，並於99年11月16日下午
    4 時50分許，持該署檢察官核發之拘票及本院核發之搜索票
    ，至盧智良位在彰化縣鹿港鎮○○里○○路212 號居處內查
    獲，並扣得其所有供本件販賣毒品所用之NOKIA 牌行動電話
    1 支（含門號0000000000號SIM 卡1 張）；就附表編號10部
    分，經購毒者張育慈供出上游，由臺灣彰化地方法院檢察署
    檢察官自動檢舉偵辦；乃循線查悉上情。
二、案經彰化縣警察局鹿港分局報請及臺灣彰化地方法院檢察署
    檢察官自動檢舉偵查起訴及追加起訴。
    理  由
壹、程序部分：
  (一)按有事實足認被告或犯罪嫌疑人有最輕本刑為3 年以上有期
    徒刑之罪嫌，並危害國家安全或社會秩序情節重大，而有相
    當理由可信其通訊內容與本案有關，且不能或難以其他方法
    蒐集或調查證據者，得發通訊監察書。通訊監察書，偵查中
    由檢察官依司法警察機關聲請或依職權聲請該管法院核發，
    審判中由法官依職權核發，通訊保障及監察法第5 條第1 項
    第1 款、第2 項定有明文。本案被告盧智良所持用行動電話
    門號0000000000號及相關手機序號之監聽錄音，係經本院法
    官核准通訊監察在案，有詳載聲監案號、案由、監察電話及
    對象等之本院99年度聲監字第625 、831 、605 號，99年度
    聲監續字第571 、657 號通訊監察書及相關電話附表、譯文
    紀錄等在卷可參（見99年度偵字第10661 號卷第152 至155
    、160 至165 頁，監聽譯文卷宗），核係依法所為之監聽，
    尚無不法取證情事。又按通訊監察錄音之譯文，僅屬依據監
    聽錄音結果予以翻譯之文字，固具文書證據之外觀，但實際
    上仍應認監聽所得之錄音帶或光碟，始屬調查犯罪所得之證
    物；刑事訴訟法第165 條之1 第2 項所稱之證物，如其蒐證
    程序合法，並經合法調查，自具證據能力。因此檢察官如提
    出通訊監察錄音之譯文為其證據方法，實乃以其監聽所得之
    錄音帶或光碟，為調查犯罪所得之證物，法院本應依刑事訴
    訟法第165 條之1 所列之方法調查，以判斷該錄音帶或光碟
    是否與通訊監察錄音之譯文相符。而監聽錄音製作之譯文，
    雖通常為偵查犯罪機關單方面製作，然若被告或訴訟關係人
    對其真實性並無爭執，經法院於審判期日提示譯文供當事人
    辨認、表示意見並為辯論者，程序自屬適法（最高法院95年
    度臺上字第295 號、94年度臺上字第4665號判決要旨參照）
    。查本案卷內之相關電話監聽，取證程序未見違法情事，已
    如前述；而警方依監聽錄音所製作之監聽譯文，經本院提示
    予檢察官、被告及辯護人後，迄於言詞辯論終結前均無異議
    ，則依上開說明，本案卷內通訊監察譯文均具有證據能力。
  (二)次按司法警察機關調查中之案件，為因應實務上或因量大、
    或有急迫之現實需求，併例行性當然有鑑定之必要者，例如
    毒品之種類與成分、尿液之毒品反應，或者槍彈有無殺傷力
    等鑑定，基於檢察一體原則，得由該管檢察長對於轄區內之
    案件，以事前概括選任鑑定人或囑託鑑定機關、團體之方式
    ，俾便轄區內之司法警察官、司法警察對於調查中之此類案
    件，得即時送請先前已選任之鑑定人或囑託之鑑定機關、團
    體實施鑑定，以求時效（法務部92年9 月1 日法檢字第0920
    035083號函參照）。此種由檢察機關概括選任鑑定人或概括
    囑託鑑定機關、團體，再轉知司法警察官、司法警察於調查
    犯罪時參考辦理之作為，法無明文禁止，係為因應現行刑事
    訴訟法增訂傳聞法則及其例外規定之實務運作而為。此種由
    司法警察官、司法警察依檢察官所概括選任之鑑定人或囑託
    鑑定機關、團體所為之鑑定結果，與檢察官選任或囑託為鑑
    定者，性質上並無差異，同具有證據能力（最高法院98年度
    臺上字第6122號判決意旨參照）。而詮昕科技股份有限公司
    係經檢察機關概括選任為尿液檢驗之鑑定機關之一，為本院
    審判實務所知悉，故本案由彰化縣警察局鹿港分局依檢察機
    關概括選任囑託詮昕科技股份有限公司就證人張育慈尿液所
    為之檢驗報告，即具有證據能力。
  (三)復按法院或檢察官得囑託醫院、學校或其他相當之機關、團
    體為鑑定，或審查他人之鑑定，並準用第203 條至第206 條
    之1 之規定，而鑑定之經過及其結果，應命鑑定人以言詞或
    書面報告，刑事訴訟法第208 條第1 項前段、第206 條第1
    項分別定有明文。另依同法第198 條、第208 條之規定，不
    論鑑定人或鑑定機關、團體，固均應由法院、審判長、受命
    法官或檢察官視具體個案之需要而為選任、囑託，並依同法
    第206 條之規定，提出言詞或書面報告，始符合同法第159
    條第1 項所定得作為證據之「法律有規定」之情形，否則所
    為之鑑定，仍屬傳聞證據。本件卷附之行政院衛生署草屯療
    養院鑑定書，係臺灣彰化地方法院檢察署囑託該院而為鑑定
    ，經該院執行毒品鑑定公務所出具之書面鑑定報告，已將鑑
    定之經過及結果詳為紀錄，依據同法第206 條規定，暨審酌
    毒品鑑定報告均係由專業機關人員本於其專業知識及儀器所
    作成，可認上開鑑定書具有證據能力。
  (四)再按檢察官職司追訴犯罪，就審判程式之訴訟構造言，檢察
    官係屬與被告相對立之當事人一方，偵查中對被告以外之人
    所為之偵查筆錄，或被告以外之人向檢察官所提之書面陳述
    ，性質上均屬傳聞證據。自理論上言，如未予被告反對詰問
    、適當辯解之機會，一律准其為證據，似有違當事人進行主
    義之精神，對被告之防禦權亦有所妨礙；然而現階段刑事訴
    訟法規定檢察官代表國家偵查犯罪、實施公訴，必須對於被
    告之犯罪事實負舉證之責，依法其有訊問被告、證人及鑑定
    人之權，證人、鑑定人且須具結，而實務運作時，偵查中檢
    察官向被告以外之人所取得之陳述，原則上均能遵守法律規
    定，不致違法取供，其可信性極高，為兼顧理論與實務，乃
    於修正刑事訴訟法時，增列第159 條之1 第2 項，明定被告
    以外之人（含被害人、證人等）於偵查中向檢察官所為陳述
    ，除顯有不可信之情況者外，得為證據，並於92年9 月1 日
    施行（最高法院94年度臺上字第7416號判決意旨參照）。又
    所謂「顯有不可信性」，係指陳述是否出於供述者之真意、
    有無違法取供情事之信用性而言，故應就偵查或調查筆錄製
    作之原因、過程及其功能等加以觀察其信用性，據以判斷該
    傳聞證據是否有顯不可信或有特別可信之情況而例外具有證
    據能力，並非對其陳述內容之證明力如何加以論斷，二者之
    層次有別，不容混淆（最高法院94年度臺上字第629 號判決
    要旨可參）。經查，證人即附表所示之購毒者在檢察官偵查
    時，係以證人之身分，經檢察官告以具結之義務及偽證之處
    罰，經其具結，而於負擔偽證罪之處罰心理下所為，是其等
    之證述係經以具結擔保該陳述之真實性，且無證據顯示其等
    於受檢察官訊問之證述係遭受強暴、脅迫、詐欺、利誘等外
    力干擾情形或在影響其等之心理狀況致妨礙其等自由陳述等
    顯不可信之情況下所為。是其等於偵訊時之陳述，既無顯不
    可信情況，依上開說明，均有證據能力。
  (五)末按被告以外之人於審判外之陳述，雖不符刑事訴訟法第15
    9 條之1 至第159 條之4 得為證據之情形，而經當事人於審
    判程序同意作為證據，法院審酌該言詞或書面陳述作成時之
    情況，認為適當者，亦得為證據。當事人、代理人或辯護人
    於法院調查證據時，知有第159 條第1 項不得為證據之情形
    ，而未於言詞辯論終結前聲明異議者，視為有前項之同意，
    刑事訴訟法第159 條之5 定有明文。查公訴人所提出之附表
    證據欄所示之證人於警詢中之證述，彰化縣警察局鹿港分局
    搜索扣押筆錄、扣押物品收據、執行搜索扣押證明書、扣押
    物品目錄表，均屬被告以外之人於審判外之陳述，被告及其
    辯護人於本院準備程序時同意作為證據使用（見本院99年度
    訴字第1671號卷第30頁背面、100 年度訴字第183 號卷第14
    頁），且迄至本院於言詞辯論終結前，檢察官、被告及辯護
    人亦未聲明異議，經本院審酌後，認無不適當之情形，揆諸
    前揭規定，上開證述均得作為證據使用。
貳、實體部分：
一、上開犯罪事實，業據被告於本院審理時坦承不諱，並有如附
    表證據欄所示之證據在卷足佐，復有彰化縣警察局鹿港分局
    搜索扣押筆錄、扣押物品目錄表、執行搜索扣押證明書（見
    99年度偵字第10661 號卷第52至55頁），以及被告所持用之
    行動電話門號0000000000號及相關手機序號之通訊監察譯文
    暨本院99年度聲監字第625 、831 、605 號，99年度聲監續
    字第571 、657 號通訊監察書及相關電話附表等在卷可參（
    見99年度偵字第10661 號卷第152 至155 、160 至165 頁，
    監聽譯文卷宗），此外，尚有扣案之NOKIA 牌行動電話1 支
    （含門號0000000000號SIM 卡1 張）及其照片11張（見99年
    度偵字第10661 號卷第61至66頁）可資佐證；足認被告任意
    性自白與事實相符。此外，證人張育慈於99年7 月2 日為警
    查獲，經徵其同意搜索並採尿送驗，在其所使用之車牌號碼
    J7L-583 號重型機車內扣得甲基安非他命1 包（毛重0.25公
    克）等情，有彰化縣鹿港分局搜索扣押筆錄、扣押物品收據
    、扣押物品目錄表及現場照片（見彰化縣警察局鹿港分局鹿
    警分偵字第0990015516號刑案偵查卷宗第2 至5 頁）附卷可
    考，且該扣案之白色結晶體1 包經送行政院衛生署草屯療養
    院鑑定結果，確係甲基安非他命無訛，驗餘淨重0.0111公克
    ，有該院99年7 月21日草療鑑字第0990700124號鑑定書1 紙
    （見99年度毒偵字第1232號卷第18頁背面）附卷可佐；另其
    施用甲基安非他命之行為，復有詮昕科技股份有限公司99年
    8 月24日編號00000000號之濫用藥物尿液檢驗報告1 紙在卷
    可按（見同卷第21頁）；是其有施用甲基安非他命之情事，
    應為屬實，足認其上開所證，信而有徵，堪以採信。從而，
    本件事證明確，被告前開犯行堪以認定，應予依法論科。
二、按販賣毒品之所謂販賣行為，須行為人主觀上有營利意圖，
    且客觀上有販入或賣出毒品行為，即足構成，至於實際上是
    否已經獲利，則非所問；必也始終無營利之意思，而以原價
    或低於原價有償讓與他人，方難謂為販賣行為，而僅得以轉
    讓罪論處（參照最高法院93年度臺上字第1651號判決要旨）
    。又販賣毒品係政府嚴予查緝之違法行為，且可任意分裝或
    增減其分量，各次買賣之價格，當亦各有差異，隨供需雙方
    之資力、關係之深淺、需求之數量、貨源之充裕與否、販賣
    者對於資金之需求如何即殷切與否，以及政府查緝之態度，
    進而為各種不同之風險評估，而為機動性之調整，因之販賣
    之利得，除經坦承犯行，或帳冊價量均記載明確外，委難察
    得實情，是縱未確切查得販賣賺取之實際差價，但除別有事
    證，足認係按同一價格轉讓，確未牟利之情形外，尚難執此
    認非法販賣之事證有所不足，致知過坦承者難辭重典，飾詞
    否認者反得逞僥倖，而失情理之平。況，販賣者從各種「價
    差」或「量差」或係「純度」謀取利潤方式，或有差異，然
    其所圖利益之非法販賣行為目的，則屬相同，並無二致；衡
    諸毒品取得不易，量微價高，依一般社會通念以觀，凡為販
    賣之不法勾當者，倘非以牟利為其主要誘因及目的，應無甘
    冒被查緝法辦重刑之危險，平白無端義務為該買賣之工作，
    是其販入之價格必較售出之價格低廉，而有從中賺取買賣差
    價牟利之意圖及事實，應屬符合論理法則且不違背社會通常
    經驗之合理判斷。查被告販賣甲基安非他命予附表所示之人
    ，是以每販賣1,000 元即從中獲取100 至200 元之利益乙節
    ，業據被告於本院審理中供承不諱（見99年度訴字第1671號
    卷第105 頁、100 年度訴字第183 號卷第35頁），足認被告
    主觀上應具有營利之意圖甚明。
三、次按甲基安非他命為毒品危害防制條例第2 條第1 項第2 款
    所列管之第二級毒品，不得非法持有、販賣。是核被告所為
    如附表所示之犯行，均係犯毒品危害防制條例第4 條第2 項
    之販賣第二級毒品罪。被告各次販賣甲基安非他命，而分別
    持有該毒品之低度行為，各為販賣之高度行為所吸收，均不
    另論罪。被告所犯如附表所示各次販賣毒品犯行間，犯意各
    別、行為互殊，應予分論併罰。另辯護人及公訴人請求依刑
    法第59條規定酌減其刑乙節，惟本院慮及販賣甲基安非他命
    ，助長毒品氾濫，並衍生諸多家庭、社會乃至犯罪問題，而
    其法定刑，依毒品危害防制條例第4 條第2 項規定為「無期
    徒刑或七年以上有期徒刑，得併科新臺幣一千萬元以下罰金
    」，兩相權衡，本院認並無情輕法重之情，自無依該規定予
    以酌減其刑之必要，足認渠等前開請求，洵無足取。爰審酌
    被告藐視法紀，無視國家法令，竟為貪圖不法利益，販賣毒
    品予他人施用，危害社會治安及國民健康甚鉅，惟審酌其犯
    後於本院審理中坦承犯行，勇敢接受法律制裁，尚有悔意，
    再參酌其販賣毒品之對象、數量、金額等情，暨其犯罪之動
    機、目的、生活狀況及智識程度等一切情狀，分別量處如附
    表主文欄所示之刑，並定其應執行之刑。至公訴人雖就被告
    前揭販賣毒品犯行具體求刑應執行有期徒刑18年，惟本院認
    以處如主文所示之刑為適當，公訴人之求刑，核屬過重，附
    此敘明。
四、沒收：
  (一)按犯毒品危害防制條例第4 條之罪者，其供犯罪所用或因犯
    罪所得之財物，均沒收之，如全部或一部不能沒收時，追徵
    其價額或以其財產抵償之，該條例第19條第1 項定有明文。
    但該條項並無如同條例第18條第1 項所定「不問屬於犯人與
    否，沒收之」之明文，自屬相對沒收主義之立法。是其應沒
    收之物，應以屬被告所有者為限。又該規定所稱「追徵其價
    額」者，係指所沒收之物為金錢以外之其他財物而無法沒收
    時，應追徵其價額，使其繳納與原物相當之價額。如所得財
    物為金錢而無法沒收時，始應「以其財產抵償之」（最高法
    院95年度臺上字第305 號判決要旨參照）。又該條係採義務
    沒收主義，且金錢為代替物，重在兌換價值，而不在原物，
    自難拘泥於沒收原物之理論，認沒收販賣毒品所得之金錢，
    以當場查獲扣押者為限，苟能證明其為販賣毒品所得之金錢
    ，均應予以沒收（最高法院92年度臺上字第5227號判決意旨
    可參）。是販賣毒品所得之金錢，無論已否扣案，如仍屬存
    在，即應依法沒收，然所稱因犯罪所得之物，自以實際所得
    者為限，苟無所得或尚未取得者，自無從為沒收追繳之諭知
    （最高法院89年度臺上字第3434號判決要旨足資參照）。
  (二)扣案之行動電話1 支（內含門號0000000000號SIM 卡1 張）
    ，係供被告為本件附表所示之犯行所用之物，且屬被告所有
    ，業據其供承在卷（見99年度訴字第1671號卷第105 頁、10
    0 年度訴字第183 號卷第35頁），爰依毒品危害防制條例第
    19條第1 項規定，於各次犯行項下宣告沒收。
  (三)被告就附表所示之各次販賣毒品所得，雖皆未扣案，然均無
    法證明業已滅失，自均屬被告犯毒品危害防制條例第4 條之
    罪所得之財物，各應依毒品危害防制條例第19條第1 項規定
    ，於各次販賣毒品犯行項下諭知沒收，如全部或一部不能沒
    收時，以其財產抵償之。
參、無罪部分
一、公訴意旨復略以：被告盧智良基於販賣第二級毒品甲基安非
    他命之犯意，於99年10月間，除前所認定之2 次販賣毒品犯
    行外，另在彰化縣鹿港鎮「富麗大鎮」附近之某超市前，以
    每次1,000 元之代價，販賣甲基安非他命予許修福3 次（至
    公訴人雖於本院審理中，就被告所為5 次販賣甲基安非他命
    予許修福部分，當庭更正為前所認定之2 次犯行，惟檢察官
    於起訴書中係認該5 次犯行間，為數罪併罰關係，故就其餘
    3 次犯行，僅能以撤回起訴方式為之，尚難逕予更正，是公
    訴人所為之更正不生效力），因認被告另涉有3 次犯毒品危
    害防制條例第4 條第2 項之販賣第二級毒品罪嫌云云。
二、按犯罪應依證據認定之，無證據不得認定犯罪事實。被告未
    經審判證明有罪確定前，推定其為無罪，此為我刑事訴訟之
    基本原則。又公訴案件犯罪證據之蒐集，及提起公訴後，對
    犯罪事實之舉證責任及指出證明之方法，均屬公訴人之職責
    ，原則上法院僅於當事人之主張及舉證範圍內進行調查證據
    ，其經法定程序調查證據之結果，認已足以證明犯罪事實時
    ，始得為犯罪事實之認定。若其為訴訟上之證明，於通常一
    般人仍有合理之懷疑存在，尚未達於可確信其真實之程度者
    ，在該合理懷疑尚未剔除前，自不能為有罪之認定。法院不
    得以偵查機關關於某種犯罪之調查不易，即放棄上開原則之
    堅持，致有違背刑事訴訟無罪推定及嚴格證明之原則，其理
    甚明。又按施用毒品者所稱其向某人買受毒品之指證，不得
    作為有罪判決之唯一證據，仍須調查其他必要之證據，以察
    其是否與事實相符；蓋毒品買受者之指證，其憑信性於通常
    一般人已有所懷疑，尚難確信其為真實，況依毒品危害防制
    條例第17條之規定，其供出毒品來源因而破獲者，復得減輕
    其刑，則其指證之真實性猶有疑慮，是施用毒品者之指證，
    其真實性有待其他必要證據加以補強。所謂必要之補強證據
    ，固不以證明販賣毒品犯罪構成要件之全部事實為必要，但
    以與施用者之指證具有相當之關聯性為前提，其經與施用者
    之指證綜合判斷，已達於通常一般人均不致有所懷疑，而得
    確信施用者之指證為真實者，始得為有罪之認定（最高法院
    97年度臺上字第277 號、865 號判決要旨參照）。
三、公訴人認被告另涉有3 次販賣第二級毒品之犯行，無非係以
    證人許修福於偵查中之證述為其主要依據。訊據被告堅決否
    認有何前開3 次販賣甲基安非他命予許修福之犯行，辯稱：
    伊僅販賣2 次甲基安非他命予許修福等語。經查，證人許修
    福於偵查中固證稱：卷附之99年10月2 日3 通及同年月9 日
    1 通之通訊監察譯文，係其以所持用之行動電話門號000000
    0000號撥打被告所持用之行動電話門號0000000000號，向被
    告購買甲基安非他命，但是事後均未交易成功。其曾於99年
    10月間向被告購買甲基安非他命共5 次，交易過程都是在路
    上遇到被告之後，直接向被告表明欲購毒，雙方約定在彰化
    縣鹿港鎮「富麗大鎮」附近之某超市前交易，每次都是以1,
    000 元之代價向被告購買等語（見99年度偵字第10661 號卷
    第291 至294 頁）。然於本院審理中證稱：其要向被告購買
    毒品之前，均會以其所持用之行動電話門號0000000000號撥
    打被告所持用之行動電話門號0000000000號聯絡，卷附之99
    年10月2 日3 通及同年月9 日1 通之通訊監察譯文即係其欲
    向被告購買甲基安非他命時所撥打，交易時間均係在通話後
    之某時，交易地點皆在彰化縣鹿港鎮「富麗大鎮」附近之超
    市前，金額分別為1,000 元、2,000 元。至於其在偵查中證
    稱有向被告購買5 次甲基安非他命，係指其認識被告後，總
    共有5 次的通話紀錄及交易，1 次是向被告購買中古電腦，
    2 次購買甲基安非他命沒有交易成功，2 次購買甲基安非他
    命有交易成功等語（見99年度訴字第1671號卷第65至70頁）
    。觀諸證人許修福前開證詞，其於偵查中之證詞，係以概括
    籠統之方式敘述，復於本院審理時則證稱僅於99年10月2 日
    、同年月9 日向被告購買甲基安非他命，而該2 次購買甲基
    安非他命部分，核與卷附之通訊監察譯文相符，前已認定，
    至於被告其他3 次販賣甲基安非他命犯行，證人許修福先後
    於偵查及本院審理時所為之證詞，前後不一，已難遽採，復
    無其他通訊監察資料等關聯性之補強證據可資佐證，從而，
    被告是否確有公訴人所指之前開犯行，顯非無疑。
四、綜上所述，公訴人所舉之證據與所指出之證據方法尚未足使
    本院確信被告有前開犯行。此外，本院復查無其他積極證據
    足認被告有檢察官所指之上述犯行，揆諸前開說明，不能證
    明被告犯罪，就此部分，自應為被告無罪之諭知。
據上論斷，應依刑事訴訟法第299 條第1 項前段、第301 條第1
項，毒品危害防制條例第4 條第2 項、第19條第1 項，刑法第11
條、第51條第5 款，判決如主文。
本案經檢察官朱健福到庭執行職務
中    華    民    國   100    年    3     月    1     日
                  刑事第三庭    審判長法  官    李進清
                                      法  官    洪志賢
                                      法  官    林怡君
以上正本證明與原本無異。
如不服本判決，應於收受判決後10日內向本院提出上訴書狀，並
應敘述具體理由；其未敘述上訴理由者，應於上訴期間屆滿後20
日內向本院補提理由書（均須按他造當事人之人數附繕本「切勿
逕送上級法院」）。
中    華    民    國   100    年    3     月    1     日
                                      書記官    顧嘉文
附錄本案論罪科刑法條全文：
毒品危害防制條例第4條
製造、運輸、販賣第一級毒品者，處死刑或無期徒刑；處無期徒
刑者，得併科新臺幣 2 千萬元以下罰金。
製造、運輸、販賣第二級毒品者，處無期徒刑或 7 年以上有期
徒刑，得併科新臺幣 1 千萬元以下罰金。
製造、運輸、販賣第三級毒品者，處 5 年以上有期徒刑，得併
科新臺幣 7 百萬元以下罰金。
製造、運輸、販賣第四級毒品者，處 3 年以上 10 年以下有期
徒刑，得併科新臺幣 3 百萬元以下罰金。
製造、運輸、販賣專供製造或施用毒品之器具者，處 1 年以上
7 年以下有期徒刑，得併科新臺幣 1 百萬元以下罰金。
前五項之未遂犯罰之。
附表：
┌──┬───┬──┬────┬────┬───┬────┬─────────┐
│編號│購買人│時間│地    點│毒品種類│交易之│證    據│主            文  │
│    │      │    │        │        │金額（│        │                  │
│    │      │    │        │        │新臺幣│        │                  │
│    │      │    │        │        │）    │        │                  │
├──┼───┼──┼────┼────┼───┼────┼─────────┤
│ 1  │尤國明│99年│彰化縣鹿│第二級毒│500元 │1.證人尤│盧智良販賣第二級毒│
│    │      │10月│港鎮鹿草│品甲基安│      │國明於警│品，處有期徒刑柒年│
│    │      │2 日│路體育館│非他命  │      │詢、偵訊│貳月。扣案之行動電│
│    │      │晚上│附近之OK│        │      │中之證述│話手機壹支（含門號│
│    │      │7 時│便利商店│        │      │（見99年│000000000│
│    │      │16分│前。    │        │      │度偵字第│八號SIM 卡壹張）沒│
│    │      │後某│        │        │      │10661 號│收。未扣案之販賣第│
│    │      │時許│        │        │      │卷166 至│二級毒品所得新臺幣│
│    │      │。  │        │        │      │第169 、│伍佰元沒收，如全部│
│    │      │    │        │        │      │181 至18│或一部不能沒收，以│
│    │      │    │        │        │      │4 頁）。│其財產抵償之。    │
│    │      │    │        │        │      │2.證人所│                  │
│    │      │    │        │        │      │使用之室│                  │
│    │      │    │        │        │      │內電話號│                  │
│    │      │    │        │        │      │碼04-775│                  │
│    │      │    │        │        │      │2637號與│                  │
│    │      │    │        │        │      │被告所持│                  │
│    │      │    │        │        │      │用之行動│                  │
│    │      │    │        │        │      │電話門號│                  │
│    │      │    │        │        │      │00000000│                  │
│    │      │    │        │        │      │48號之通│                  │
│    │      │    │        │        │      │訊監察譯│                  │
│    │      │    │        │        │      │文（見監│                  │
│    │      │    │        │        │      │聽譯文卷│                  │
│    │      │    │        │        │      │第21至22│                  │
│    │      │    │        │        │      │頁）。  │                  │
├──┼───┼──┼────┼────┼───┼────┼─────────┤
│ 2  │陳金龍│99年│陳金龍位│第二級毒│300元 │1.證人陳│盧智良販賣第二級毒│
│    │（綽號│9 月│於彰化縣│品甲基安│      │金龍於警│品，處有期徒刑柒年│
│    │「木瓜│6 日│福興鄉福│非他命  │      │詢、偵訊│壹月。扣案之行動電│
│    │仔」）│下午│興路62號│        │      │中之證述│話手機壹支（含門號│
│    │      │3 時│之145住 │        │      │（見99年│000000000│
│    │      │58分│處。    │        │      │度偵字第│八號SIM 卡壹張）沒│
│    │      │後某│        │        │      │10661 號│收。未扣案之販賣第│
│    │      │時許│        │        │      │卷第185 │二級毒品所得新臺幣│
│    │      │。  │        │        │      │至193 、│佰元沒收，如全部│
│    │      │    │        │        │      │204 至20│或一部不能沒收，以│
│    │      │    │        │        │      │7 頁）。│其財產抵償之。    │
│    │      │    │        │        │      │2.證人所│                  │
│    │      │    │        │        │      │使用之室│                  │
│    │      │    │        │        │      │內電話號│                  │
│    │      │    │        │        │      │碼04-777│                  │
│    │      │    │        │        │      │0278號與│                  │
│    │      │    │        │        │      │被告所持│                  │
│    │      │    │        │        │      │用之行動│                  │
│    │      │    │        │        │      │電話門號│                  │
│    │      │    │        │        │      │00000000│                  │
│    │      │    │        │        │      │48號之通│                  │
│    │      │    │        │        │      │訊監察譯│                  │
│    │      │    │        │        │      │文（見監│                  │
│    │      │    │        │        │      │聽譯文卷│                  │
│    │      │    │        │        │      │第3 頁）│                  │
│    │      │    │        │        │      │。      │                  │
├──┼───┼──┼────┼────┼───┼────┼─────────┤
│ 3  │同上。│99年│同上。  │第二級毒│200元 │1.證人陳│盧智良販賣第二級毒│
│    │      │9 月│        │品甲基安│      │金龍於警│品，處有期徒刑柒年│
│    │      │19日│        │非他命  │      │詢、偵訊│壹月。扣案之行動電│
│    │      │凌晨│        │        │      │中之證述│話手機壹支（含門號│
│    │      │3 時│        │        │      │（見99年│000000000│
│    │      │24分│        │        │      │度偵字第│八號SIM 卡壹張）沒│
│    │      │後某│        │        │      │10661 號│收。未扣案之販賣第│
│    │      │時許│        │        │      │卷第185 │二級毒品所得新臺幣│
│    │      │。  │        │        │      │至193 、│貳佰元沒收，如全部│
│    │      │    │        │        │      │204 至20│或一部不能沒收，以│
│    │      │    │        │        │      │7 頁）。│其財產抵償之。    │
│    │      │    │        │        │      │2.證人所│                  │
│    │      │    │        │        │      │使用之室│                  │
│    │      │    │        │        │      │內電話號│                  │
│    │      │    │        │        │      │碼04-777│                  │
│    │      │    │        │        │      │0278號與│                  │
│    │      │    │        │        │      │被告所持│                  │
│    │      │    │        │        │      │用之行動│                  │
│    │      │    │        │        │      │電話門號│                  │
│    │      │    │        │        │      │00000000│                  │
│    │      │    │        │        │      │48號之通│                  │
│    │      │    │        │        │      │訊監察譯│                  │
│    │      │    │        │        │      │文（見監│                  │
│    │      │    │        │        │      │聽譯文卷│                  │
│    │      │    │        │        │      │第10頁）│                  │
│    │      │    │        │        │      │。      │                  │
├──┼───┼──┼────┼────┼───┼────┼─────────┤
│ 4  │葉正安│99年│彰化縣鹿│第二級毒│500元 │1.證人葉│盧智良販賣第二級毒│
│    │（綽號│8 月│港鎮鹿東│品甲基安│      │正安於警│品，處有期徒刑柒年│
│    │「二牛│29日│路之OK便│非他命  │      │詢、偵訊│貳月。扣案之行動電│
│    │」、「│凌晨│利商店前│        │      │中之證述│話手機壹支（含門號│
│    │阿牛」│1 時│。      │        │      │（見99年│000000000│
│    │）    │53分│        │        │      │度偵字第│八號SIM 卡壹張）沒│
│    │      │後某│        │        │      │10661 號│收。未扣案之販賣第│
│    │      │時許│        │        │      │卷第208 │二級毒品所得新臺幣│
│    │      │。  │        │        │      │至221 、│伍佰元沒收，如全部│
│    │      │    │        │        │      │233 至23│或一部不能沒收，以│
│    │      │    │        │        │      │8 頁）。│其財產抵償之。    │
│    │      │    │        │        │      │2.證人所│                  │
│    │      │    │        │        │      │使用之室│                  │
│    │      │    │        │        │      │內電話號│                  │
│    │      │    │        │        │      │碼04-770│                  │
│    │      │    │        │        │      │6732號與│                  │
│    │      │    │        │        │      │被告所持│                  │
│    │      │    │        │        │      │用之行動│                  │
│    │      │    │        │        │      │電話門號│                  │
│    │      │    │        │        │      │00000000│                  │
│    │      │    │        │        │      │48號之通│                  │
│    │      │    │        │        │      │訊監察譯│                  │
│    │      │    │        │        │      │文（監聽│                  │
│    │      │    │        │        │      │譯文卷第│                  │
│    │      │    │        │        │      │1 頁）。│                  │
├──┼───┼──┼────┼────┼───┼────┼─────────┤
│ 5  │同上。│99年│陳金龍位│第二級毒│970元 │1.證人葉│盧智良販賣第二級毒│
│    │      │9 月│於彰化縣│品甲基安│      │正安於警│品，處有期徒刑柒年│
│    │      │4 日│福興鄉福│非他命  │      │詢、偵訊│肆月。扣案之行動電│
│    │      │晚上│興路62號│        │      │中之證述│話手機壹支（含門號│
│    │      │11時│之145住 │        │      │（見99年│000000000│
│    │      │51分│處。    │        │      │度偵字第│八號SIM 卡壹張）沒│
│    │      │後某│        │        │      │10661 號│收。未扣案之販賣第│
│    │      │時許│        │        │      │卷第208 │二級毒品所得新臺幣│
│    │      │。  │        │        │      │至221 、│玖佰柒拾元沒收，如│
│    │      │    │        │        │      │233 至23│全部或一部不能沒收│
│    │      │    │        │        │      │8 頁）。│，以其財產抵償之。│
│    │      │    │        │        │      │2.證人以│                  │
│    │      │    │        │        │      │其友人粘│                  │
│    │      │    │        │        │      │來進所持│                  │
│    │      │    │        │        │      │用之行動│                  │
│    │      │    │        │        │      │電話門號│                  │
│    │      │    │        │        │      │00000000│                  │
│    │      │    │        │        │      │11號與被│                  │
│    │      │    │        │        │      │告所持用│                  │
│    │      │    │        │        │      │之行動電│                  │
│    │      │    │        │        │      │話門號09│                  │
│    │      │    │        │        │      │00000000│                  │
│    │      │    │        │        │      │號之通訊│                  │
│    │      │    │        │        │      │監察譯文│                  │
│    │      │    │        │        │      │（監聽譯│                  │
│    │      │    │        │        │      │文卷第2 │                  │
│    │      │    │        │        │      │至3 頁）│                  │
│    │      │    │        │        │      │。      │                  │
├──┼───┼──┼────┼────┼───┼────┼─────────┤
│ 6  │同上。│99年│彰化縣鹿│第二級毒│500元 │1.證人葉│盧智良販賣第二級毒│
│    │      │10月│港鎮鹿東│品甲基安│      │正安於警│品，處有期徒刑柒年│
│    │      │3 日│路之OK便│非他命  │      │詢、偵訊│貳月。扣案之行動電│
│    │      │上午│利商店前│        │      │中之證述│話手機壹支（含門號│
│    │      │11時│。      │        │      │（見99年│000000000│
│    │      │59分│        │        │      │度偵字第│八號SIM 卡壹張）沒│
│    │      │後某│        │        │      │10661 號│收。未扣案之販賣第│
│    │      │時許│        │        │      │卷第208 │二級毒品所得新臺幣│
│    │      │。  │        │        │      │至221 、│伍佰元沒收，如全部│
│    │      │    │        │        │      │233 至23│或一部不能沒收，以│
│    │      │    │        │        │      │8 頁）。│其財產抵償之。    │
│    │      │    │        │        │      │2.證人所│                  │
│    │      │    │        │        │      │使用之室│                  │
│    │      │    │        │        │      │內電話號│                  │
│    │      │    │        │        │      │碼04-770│                  │
│    │      │    │        │        │      │6732號與│                  │
│    │      │    │        │        │      │被告所持│                  │
│    │      │    │        │        │      │用之行動│                  │
│    │      │    │        │        │      │電話門號│                  │
│    │      │    │        │        │      │00000000│                  │
│    │      │    │        │        │      │48號之通│                  │
│    │      │    │        │        │      │訊監察譯│                  │
│    │      │    │        │        │      │文（監聽│                  │
│    │      │    │        │        │      │譯文卷第│                  │
│    │      │    │        │        │      │25頁）。│                  │
├──┼───┼──┼────┼────┼───┼────┼─────────┤
│ 7  │莊信峰│99年│彰化縣鹿│第二級毒│1,000 │1.證人莊│盧智良販賣第二級毒│
│    │（綽號│10月│港鎮鹿東│品甲基安│元    │信峰於警│品，處有期徒刑柒年│
│    │「怪獸│2 日│路之OK便│非他命  │      │詢、偵訊│肆月。扣案之行動電│
│    │」）  │晚上│利商店前│        │      │中之證述│話手機壹支（含門號│
│    │      │10時│。      │        │      │（見99年│000000000│
│    │      │22分│        │        │      │度偵字第│八號SIM 卡壹張）沒│
│    │      │後某│        │        │      │10661 號│收。未扣案之販賣第│
│    │      │時許│        │        │      │卷第239 │二級毒品所得新臺幣│
│    │      │。  │        │        │      │至243 及│壹仟元沒收，如全部│
│    │      │    │        │        │      │其背面、│或一部不能沒收，以│
│    │      │    │        │        │      │249 及其│其財產抵償之。    │
│    │      │    │        │        │      │背面、26│                  │
│    │      │    │        │        │      │3 至267 │                  │
│    │      │    │        │        │      │頁）。  │                  │
│    │      │    │        │        │      │2.證人以│                  │
│    │      │    │        │        │      │其所持用│                  │
│    │      │    │        │        │      │之行動電│                  │
│    │      │    │        │        │      │話門號09│                  │
│    │      │    │        │        │      │00000000│                  │
│    │      │    │        │        │      │號與被告│                  │
│    │      │    │        │        │      │所持用之│                  │
│    │      │    │        │        │      │行動電話│                  │
│    │      │    │        │        │      │門號0917│                  │
│    │      │    │        │        │      │008948號│                  │
│    │      │    │        │        │      │之通訊監│                  │
│    │      │    │        │        │      │察譯文（│                  │
│    │      │    │        │        │      │見監聽譯│                  │
│    │      │    │        │        │      │文卷第23│                  │
│    │      │    │        │        │      │頁）。  │                  │
├──┼───┼──┼────┼────┼───┼────┼─────────┤
│ 8  │許修福│99年│彰化縣鹿│第二級毒│1,000 │1.證人許│盧智良販賣第二級毒│
│    │（綽號│10月│港鎮「富│品甲基安│元    │修福於警│品，處有期徒刑柒年│
│    │「阿福│2 日│麗大鎮」│非他命  │      │詢、偵訊│肆月。扣案之行動電│
│    │」）  │晚上│附近之某│        │      │及本院審│話手機壹支（含門號│
│    │      │10時│超市前。│        │      │理中之證│000000000│
│    │      │48分│        │        │      │述（見99│八號SIM 卡壹張）沒│
│    │      │後某│        │        │      │年度偵字│收。未扣案之販賣第│
│    │      │時許│        │        │      │第10661 │二級毒品所得新臺幣│
│    │      │。  │        │        │      │號卷第28│壹仟元沒收，如全部│
│    │      │    │        │        │      │2 至285 │或一部不能沒收，以│
│    │      │    │        │        │      │及其背面│其財產抵償之。    │
│    │      │    │        │        │      │、291 至│                  │
│    │      │    │        │        │      │294 頁，│                  │
│    │      │    │        │        │      │本院卷第│                  │
│    │      │    │        │        │      │65至70頁│                  │
│    │      │    │        │        │      │）。    │                  │
│    │      │    │        │        │      │2.證人以│                  │
│    │      │    │        │        │      │其所持用│                  │
│    │      │    │        │        │      │之行動電│                  │
│    │      │    │        │        │      │話門號09│                  │
│    │      │    │        │        │      │00000000│                  │
│    │      │    │        │        │      │號與被告│                  │
│    │      │    │        │        │      │所持用之│                  │
│    │      │    │        │        │      │行動電話│                  │
│    │      │    │        │        │      │門號0917│                  │
│    │      │    │        │        │      │008948號│                  │
│    │      │    │        │        │      │之通訊監│                  │
│    │      │    │        │        │      │察譯文（│                  │
│    │      │    │        │        │      │見監聽譯│                  │
│    │      │    │        │        │      │文卷第23│                  │
│    │      │    │        │        │      │至24頁）│                  │
│    │      │    │        │        │      │。      │                  │
├──┼───┼──┼────┼────┼───┼────┼─────────┤
│ 9  │同上。│99年│同上。  │第二級毒│2,000 │1.證人許│盧智良販賣第二級毒│
│    │      │10月│        │品甲基安│元    │修福於警│品，處有期徒刑柒年│
│    │      │9 日│        │非他命  │      │詢、偵訊│陸月。扣案之行動電│
│    │      │晚上│        │        │      │及本院審│話手機壹支（含門號│
│    │      │10時│        │        │      │理中之證│000000000│
│    │      │14分│        │        │      │述（見99│八號SIM 卡壹張）沒│
│    │      │後某│        │        │      │年度偵字│收。未扣案之販賣第│
│    │      │時許│        │        │      │第10661 │二級毒品所得新臺幣│
│    │      │。  │        │        │      │號卷第28│貳仟元沒收，如全部│
│    │      │    │        │        │      │2 至285 │或一部不能沒收，以│
│    │      │    │        │        │      │及其背面│其財產抵償之。    │
│    │      │    │        │        │      │、291 至│                  │
│    │      │    │        │        │      │294 頁，│                  │
│    │      │    │        │        │      │本院卷第│                  │
│    │      │    │        │        │      │65至70頁│                  │
│    │      │    │        │        │      │）。    │                  │
│    │      │    │        │        │      │2.證人以│                  │
│    │      │    │        │        │      │其所持用│                  │
│    │      │    │        │        │      │之行動電│                  │
│    │      │    │        │        │      │話門號09│                  │
│    │      │    │        │        │      │00000000│                  │
│    │      │    │        │        │      │號與被告│                  │
│    │      │    │        │        │      │所持用之│                  │
│    │      │    │        │        │      │行動電話│                  │
│    │      │    │        │        │      │門號0917│                  │
│    │      │    │        │        │      │008948號│                  │
│    │      │    │        │        │      │之通訊監│                  │
│    │      │    │        │        │      │察譯文（│                  │
│    │      │    │        │        │      │見監聽譯│                  │
│    │      │    │        │        │      │文卷第33│                  │
│    │      │    │        │        │      │頁。）  │                  │
├──┼───┼──┼────┼────┼───┼────┼─────────┤
│ 10 │張育慈│99年│張育慈位│第二級毒│300元 │1.證人張│盧智良販賣第二級毒│
│    │      │6 月│於彰化縣│品甲基安│      │育慈於警│品，處有期徒刑柒年│
│    │      │28日│福興鄉番│非他命  │      │詢、偵訊│壹月。扣案之行動電│
│    │      │下午│婆村彰鹿│        │      │中之證述│話手機壹支（含門號│
│    │      │1 時│路736 巷│        │      │（見99年│000000000│
│    │      │許。│31號住處│        │      │度他字第│八號SIM 卡壹張）沒│
│    │      │    │附近。  │        │      │2284號卷│收。未扣案之販賣第│
│    │      │    │        │        │      │第15至16│二級毒品所得新臺幣│
│    │      │    │        │        │      │頁及其背│佰元沒收，如全部│
│    │      │    │        │        │      │面、25至│或一部不能沒收，以│
│    │      │    │        │        │      │28頁）  │其財產抵償之。    │
│    │      │    │        │        │      │。      │                  │
│    │      │    │        │        │      │2.證人以│                  │
│    │      │    │        │        │      │其所使用│                  │
│    │      │    │        │        │      │之室內電│                  │
│    │      │    │        │        │      │話號碼04│                  │
│    │      │    │        │        │      │-0000000│                  │
│    │      │    │        │        │      │號與被告│                  │
│    │      │    │        │        │      │所持用之│                  │
│    │      │    │        │        │      │行動電話│                  │
│    │      │    │        │        │      │門號0917│                  │
│    │      │    │        │        │      │008948號│                  │
│    │      │    │        │        │      │之通聯紀│                  │
│    │      │    │        │        │      │錄（見同│                  │
│    │      │    │        │        │      │卷第30至│                  │
│    │      │    │        │        │      │34頁）。│                  │
└──┴───┴──┴────┴────┴───┴────┴─────────┘